臺灣桃園地方法院民事裁定　九十一年度聲字第五三一號
　　聲　請　人　新光人壽保險股份有限公司
　　法定代理人　甲○○
　　送達代收人　乙○○
　　相　對　人　丙○○○
　　　　　　　　丁○○
右聲請人聲請保全證據事件，本院裁定如左：
    主      文
聲請駁回。
聲請程序費用由聲請人負擔。
    理      由
一、本件聲請意旨略以：相對人丙○○○於民國（下同）八十六年七月二十四日以渠
    個人為要保人及受益人，並以案外人蔡明洲為被保險人，向聲請人投保安佳增值
    壽險新台幣（下同）二十萬元，另附加綜合保障五十萬元，又相對人丁○○於八
    十八年七月十一日亦以渠個人為要保人及受益人，並以案外人蔡明洲為被保險人
    ，向聲請人投保長福終身壽險一百四十萬元，另附加平安意外傷害保險五百萬元
    ，詎案外人蔡明洲於九十一年一月十一日凌晨二時四十分許，在桃園縣龍潭鄉○
    ○村○○路附近，因騎乘機車撞及停放路旁之靜止車輛後，因顱骨骨折死亡，查
    事故是日地點及天候，均非屬於無法辨識路況之情形，案經台灣桃園地方法院檢
    察署檢察官督同法醫師相驗屍體後，未檢測蔡明洲之血液酒精含量濃度，僅抽取
    血液留存，嗣經聲請人函請該署提供血液酒精含量濃度之測試報告，竟遭來電拒
    絕，查依前述綜合保障附約條款第十四條第四款及平安意外傷害保險附約條款第
    十二條第四款之約定，若蔡明洲因飲酒駕車，其吐氣或血液所含酒精成分含量超
    過道路交通法令規定之標準致死亡時，聲請人並無給付保險金之義務，故蔡明洲
    之血液所含酒精成分含量是否超過道路交通法令規定之標準，實為聲請人與相對
    人間給付保險金紛爭之爭點，有查明之必要，前述地方法院檢察署迄今仍拒絕檢
    測並提供相關數據，且所抽取之血液亦將隨時日拖延，而有滅失或礙難使用之虞
    為此，特依民事訴訟法第三百六十八條及第三百六十九條第一項後段之規定，聲
    請保全系爭證據，以資補救，並免日後爭訟糾葛等語。
二、按證據有滅失或礙難使用之虞，或經他造同意者，始得向法院聲請保全，此觀民
    事訴訟法第三百六十八條之規定即明。本件聲請人聲請保全蔡明洲之相驗抽存血
    液，其目的無非係為避免時日之經過，致無從驗得其血液內之酒精含量數值，惟
    查，該相驗抽存之血液業經右揭地方法院檢察署承辦檢察官送鑑，並測得結論，
    有本院九十一年五月二十七日聯繫電話談話記錄單附卷可稽，從而，前述證據已
    無滅失或礙難使用之虞可言。準此，本件聲請人之聲請與首開規定之要件不合，
    故應予駁回。
三、依民事訴訟法第九十五條、第七十八條，裁定如主文。
中　　　華　　　民　　　國　　九十一　　年　　　五　　　月　　二十九　　日
                                      臺灣桃園地方法院民事第二庭
~B法　　　官　朱敏賢
右為正本係照原本作成
如對本裁定抗告應於送達後十日內向本院提出抗告狀
中　　　華　　　民　　　國　　九十一　　年　　　五　　　月　　二十九　　日
~B法院書記官　謝文心
